臺灣高等法院刑事判決
110年度上訴字第1621號
上  訴  人  
即  被  告  劉高士


選任辯護人  袁啟恩律師
            陳佳雯律師
            馬在勤律師
上列上訴人即被告因妨害風化案件，不服臺灣新北地方法院109
年度審訴字第1832號，中華民國110年1月21日第一審判決（起訴
案號：臺灣新北地方檢察署109年度偵緝字第560號、第561號）
，提起上訴，本院判決如下：
    主  文
上訴駁回。
    事  實
一、甲○○（綽號「小劉」、「胖子」）與吳美華、周曉雯、吳誌
    麒、邱德諭、張家華（上開5人所犯妨害風化犯行，均經另
    案判決有罪確定），分別在大陸地區湖北省武漢市漢口、海
    南島海口市設置CALL客機房，由吳誌麒僱用真實姓名年籍不
    詳綽號「瞳瞳（童Kitty童）」之人擔任武漢機房（帳房）
    人員，吳美華則以月薪新臺幣（以下未註明幣別者均同）4
    至5萬元僱用甲○○、真實姓名年籍不詳綽號「糖姐（糖糖）
    」之人擔任海口機房（帳房）人員，吳美華嗣將CALL客機房
    一半股權轉讓甲○○，並由甲○○負責管理人事、帳務、CALL客
    、業績、員工薪資及武漢機房營運等事務，甲○○並於民國10
    4年間起以月薪人民幣13,000元至18,000元之代價，僱用周
    曉雯擔任海口機房CALL客人員，並負責確認臺灣地區收款狀
    況，而與其合作之應召站業者即李明華等如附表二所示之成
    年人（李明華、邱文聰、DIANA、解堉圻、洪鎮宇、柯竑澤
    、黃彥勳所犯妨害風化犯行，均經另案判決有罪確定），共
    同基於意圖使女子與他人為性交或猥褻行為而媒介以營利之
    犯意聯絡，由各該機房人員負責以微信及LINE等通訊軟體散
    布色情廣告，或由大陸機房以二類電信、轉接電話等方式，
    招攬不特定男客，而自104年間至106年2月14日為警查獲時
    止，以附表一所示之分工模式，媒介、容留如附表二所示之
    應召女子，於如附表二所示期間、地點，從事性交或以手搓
    揉男客陰莖至射精為止之猥褻服務（俗稱半套性交易）。甲
    ○○、吳美華所經營之上開CALL客機房，與其等合作之應召站
    業者，收取之性交易所得為每次300元，並由邱德諭、張家
    華每週接收上開大陸地區CALL客機房人員傳送之應召站應收
    帳款明細後，再由各該應召站交帳人員交付當週抽成之應召
    利益予邱德諭及張家華，張家華再將所收取應召款項存入吳
    美華指定帳戶，其中部分款項由張家華於105年10月18日、1
    05年11月22日、105年11月29日、106年1月3日、106年1月10
    日存入17萬元、18萬3,200元、20萬5,200元、15萬9,250元
    、20萬4,750元至吳家騏（所犯違反銀行法犯行，業經另案
    判決有罪）申設之玉山商業銀行南勢角分行帳號0000000000
    000號帳戶，吳家騏再委託不知情之胡靜嫻將等值之人民幣
    匯入甲○○指定之大陸地區金融帳戶內；邱德諭則將所收取之
    應召款項交予吳誌麒以牟利。
二、案經臺灣新北地方檢察署檢察官指揮內政部移民署北區事務
    大隊新北市專勤隊、新北市政府警察局刑事警察大隊、新北
    市政府警察局三重分局、新北市政府警察局中和分局、法務
    部調查局新北市調查處報請臺灣新北地方檢察署檢察官偵查
    起訴。
　　理  由
壹、證據能力部分：
一、按刑事訴訟法第159條第1項固規定，被告以外之人於審判外
    之言詞或書面陳述，除法律有規定者外，不得作為證據。惟
    同法第159條之5亦明定：「被告以外之人於審判外之陳述，
    雖不符前4條之規定，而經當事人於審判程序同意作為證據
    ，法院審酌該言詞陳述或書面陳述作成時之情況，認為適當
    者，亦得為證據」、「當事人、代理人或辯護人於法院調查
    證據時，知有刑事訴訟法第159條第1項不得為證據之情形，
    而未於言詞辯論終結前聲明異議者，視為有前項之同意」。
    其立法意旨在基於證據資料愈豐富，愈有助於真實發現之理
    念，酌採當事人進行主義之證據處分權原則，並強化言詞辯
    論主義，透過當事人等到庭所為之法庭活動，在使訴訟程序
    順暢進行之要求下，承認傳聞證據於一定條件內，得具證據
    適格，屬於傳聞法則之一環，基本原理在於保障被告之訴訟
    防禦反對詰問權。是若被告對於證據之真正、確實，根本不
    加反對，完全認同者，即無特加保障之必要，不生所謂剝奪
    反對詰問權之問題（最高法院102年度台上字第309號判決意
    旨參照）。經查，本判決下列所引各項供述證據，經本院於
    最後審理期日逐一提示並告以要旨，檢察官、上訴人即被告
    甲○○（下稱被告）及其辯護人就此部分證據之證據能力均表
    示沒有意見而未聲明異議（見本院卷第106至117頁），本院
    審酌各該證據作成時之情況，並無違法不當或證明力明顯過
    低之瑕疵，認以之作為證據應屬適當，依刑事訴訟法第159
    條之5規定，俱有證據能力。
二、又本院所引用憑以認定被告犯罪事實之非供述證據，核無違
　　反法定程序取得之情，依刑事訴訟法第158條之4反面解釋，
    該等非供述證據，均有證據能力。
貳、實體部分
一、上開事實，業據被告於偵查、原審及本院時均坦承不諱(見
    偵緝字第902號卷第31至45頁、原審卷第126頁、第136頁第1
    49頁、本院卷第142頁)，核與證人即共犯吳美華、周曉雯於
    偵查及另案審理時之證述（見偵緝2614卷第31至第35頁、偵
    緝2616卷第33至第41頁、原審審訴113卷第194至195頁），
    復與證人即共犯吳誌麒、邱德諭、邱文聰、DIANA、張家華
    、李明華、柯竑澤、溫方瓊於警詢、偵查及另案原審審理時
    之證述（見偵6169卷㈤第227至231頁、偵6196卷㈥第259至305
    頁、偵6196卷㈨第13至45頁、第53至90頁、偵14468卷㈠第129
    至135頁、偵14468卷㈡第37至49頁、偵14468卷㈤第19至27頁
    、偵6196卷㈡第261至275頁、第511至530頁、偵15193卷㈠第2
    1至53頁、第91至161頁、偵15193卷㈣第73至76頁、偵18506
    卷㈠第51至55頁、第178至192頁、第238至246頁、第274至28
    2頁、第375至410頁、偵18506卷㈣第7至16頁、第57至115頁
    、第343至391頁、偵18506卷㈤第40至42頁、偵18506卷㈥第55
    9至587頁、偵18506卷㈦第81至87頁、偵23321卷㈡第96至109
    頁、第170至185頁、偵23321卷㈢第19至31頁、偵28445卷㈣第
    53至71頁、偵聲136卷第44至50頁、偵聲237卷第17至18頁、
    偵聲238卷第18至20頁、偵聲239卷第39至42頁、偵緝3092卷
    第79至81頁、原審聲羈61卷第24至29頁、原審聲羈276卷第6
    8至72頁、原審聲羈277卷第15至22頁、原審聲羈278卷第7至
    8頁、原審聲羈280卷第34至35頁、原審訴84卷㈠第246至248
    頁、第301至305頁、第344至404頁、原審訴84卷㈡第15至19
    頁、第83至181頁、原審訴84卷㈢第10至24頁、第73至153頁
    、原審訴902卷第128至133頁）、證人即共犯解堉圻、洪鎮
    宇、任尾金於警詢及偵查中之證述（見偵18506卷㈡第252至2
    60頁、第274至313頁、偵18506卷㈩第73至75頁、第131至135
    頁、第157頁至160頁、偵23321卷㈡第4至15頁、偵21353卷第
    63至74頁）、證人即附表二編號2至11所示應召女子於警詢
    及偵查中之證述（見偵6196卷㈤第271至281頁、偵緝3092卷
    第65至71頁、偵14468卷㈡第765至769頁、偵14468卷㈤第93至
    115頁、偵14468卷㈥第9至13頁、第615至617頁、偵15193卷㈡
    第67至77頁、第83至111頁、偵18506卷㈢第4至15頁、第28至
    31頁、第69至114頁、第132至151頁、第175至222頁、第256
    至260頁、偵18506卷㈤第21至22頁、第45至46頁、第78至80
    頁、偵18506卷㈥第195至216頁、第229頁至233頁、偵20155
    卷第31至33頁、偵21353卷第18至29頁）、證人即男客陳昱
    全、證人即馬伕黃彥勳、證人即環球高鐵應召外務人員江承
    翰於警訊及偵查中之證述（見偵6196卷㈤第209至217頁、偵1
    5193卷㈠第409至419頁、第423至427頁、偵18506卷㈢第122至
    124頁）情節大致相符；並有證人即共犯吳誌麒持用之行動
    電話門號0000000000號通訊監察譯文、李明華持用之行動電
    話門號0000000000號通訊監察譯文、張家華持用之行動電話
    門號0000000000號通訊監察譯文、邱文聰持用之行動電話門
    號0000000000、0000000000號通訊監察譯文、指認犯罪嫌疑
    人紀錄表、證人即附表二編號8、9所示應召女子入境資料、
    證人即共犯吳誌麒、邱德諭、張家華、邱文聰、柯竑澤、黃
    彥勳及證人即附表二編號5至9、11所示應召女子、陳昱全之
    手機採證照片、證人即共犯邱德諭收帳之蒐證照片、證人即
    共犯張家華收帳、交帳及交帳地點之蒐證照片、臺北市○○區
    ○○○路000號大樓電梯及騎樓監視器畫面翻拍照片、臺北市○○
    區○○○路000號1樓、4樓、5樓、5樓之8、5樓之13、7樓之10
    及286號1樓、5樓之4、5樓之7、臺北市○○區○○○路0段00號1
    樓、4樓之5照片、原審法院107年度訴字第84、902號判決、
    原審法院109年度審訴字第113號判決、本院109年度上訴字
    第2877號判決、內政部移民署北區事務大隊新北市專勤隊執
    行通訊監察案件譯文表、通聯紀錄、內政部移民署北區事務
    大隊新北市專勤隊刑事案件蒐證資料、與許哥、吳大哥之簡
    訊畫面翻拍照片、邱德諭與邱文聰譯文、新北市政府警察局
    三重分局厚德派出所職務報告、新北市政府警察局三重分局
    職務報告、吳誌騏以WeChat帳號與童Kitty童之對話譯文、
    內政部移民署新北市專勤隊刑事案件蒐證圖檔（邱德諭金流
    往來可疑帳戶）、邱德諭扣案手機翻拍照片、疑似從事地下
    匯兌及媒介工作指認、內政部移民署北區事務大隊新北市專
    勤隊通訊監察期中報告（邱文聰、門號：0000000000號）、
    通聯譯文、原審法院105聲監續字第128號通訊監察書暨電話
    附表、證人施愛清105年6月2日雙向通聯紀錄、證人即共犯
    李明華105年6月13日至6月16日通訊監察譯文表、證人謝陳
    香入境及負責載送之司機照片等件附卷可參（見他6186卷第
    145至161頁、第277頁、偵6196卷㈠第157至161頁、第353至3
    67頁、偵6196卷㈡第7至255頁、第349至357頁、偵6196卷㈢第
    91至99頁、偵6196卷㈣第117頁、第131頁、第195至233頁、
    第362至375頁、偵6196卷㈤第41至76頁、偵6196卷㈦第79至10
    1頁、第231至349頁、偵6196卷㈨第21至23頁、第33至51頁、
    偵14468卷㈠第189至807頁、偵14468卷㈡第73至89頁、第317
    至349頁、第389至563頁、第633至649頁、第771至946頁、
    偵14468卷㈢第49至759頁、第813至835頁、偵14468卷㈣第81
    至121頁、第263頁、第277頁、第335至410頁、第639至661
    頁、第893至897頁、偵14468卷㈤第41至59頁、第117至165頁
    、第283至293頁、第631至737頁、偵14468卷㈥第51至53頁、
    偵15193卷㈠第26至42頁、第67至221頁、第429至435頁、偵1
    5193卷㈡第78至117頁、第258至358頁、第390至441頁、偵15
    193卷㈢第51頁、第65頁、第129至201頁、第331至445頁、偵
    18506卷㈠第193至215頁、第283至344頁、偵18506卷㈢第92至
    99頁、第127至166頁、第197至253頁、偵18506卷㈤第39至58
    頁、第84至96頁、偵18506號卷㈥第273至300頁、偵18506卷㈧
    第189至195頁、偵20155卷第34至48頁、偵21353卷第16頁、
    第30至54頁、偵23321卷㈠第53至79頁、第171至183頁、偵23
    321卷㈡第27至31頁、偵28845卷㈡第141至541頁、原審審訴11
    3卷第101至189頁、原審聲羈280卷第22至29頁），足徵被告
    之任意性自白與事實相符，應堪採信。本案事證明確，被告
    上開犯行，堪以認定。
二、論罪科刑：
  ㈠查證人施愛清於偵查中證稱：伊工作內容為陪客人洗澡、聊
    天、按摩及幫客人打手槍即做「半套」，並於105年5月5日
    、6日接過客人等語（見偵18506卷㈢第256至260頁），故被
    告就附表二編號8所為，應屬圖利而容留證人施愛清為猥褻
    行為。是核被告附表二編號1至7、編號9至11所為，均係犯
    刑法第231條第1項之圖利容留性交罪（共10罪）；就附表二
    編號8所為，係犯圖利容留猥褻罪（共1罪）。公訴意旨認被
    告就附表二編號8所為亦係涉犯刑法第231條第1項之圖利容
    留性交罪，尚有未洽。復按刑法第231條所規定媒介與容留
    之犯罪態樣，固不以兼有為限，如有其一，罪即成立，惟若
    兼有之而行為人同一或多數行為人有犯意聯絡及行為分擔時
    （即媒介後進而容留為性交之行為），仍應包括構成一罪，
    媒介之低度行為為容留之高度之行為所吸收，僅論以容留行
    為（最高法院105年台上字第1493號判決意旨參照）。被告
    媒介後進而容留女子與他人為性交或猥褻之行為，媒介之低
    度行為為容留之高度行為所吸收，均不另論罪。
  ㈡按共同正犯之數行為人，在合同意思範圍以內，各自分擔犯
    罪行為之一部，相互利用他人之行為，以達其犯罪目的者，
    即應對全部發生之結果，共同負責。共同正犯之成立，祇須
    具有犯意之聯絡及行為之分擔，既不問犯罪動機起於何人，
    亦不必每一階段均有參與。其意思之聯絡不限於事前有協議
    ，僅於行為當時有共同犯意之聯絡者，亦屬之。而表示之法
    ，不以明示通謀為必要，即相互間有默示之合致，亦無不可
    。且意思之聯絡，不以數人間直接發生者為限，即有間接之
    聯絡者，亦包括在內，如甲分別邀約乙、丙犯罪，雖乙、丙
    間彼此並無直接之聯絡，仍無礙共同正犯之成立（最高法院
    77年台上字第2135號判例意旨參照）。被告與如附表二所示
    「共犯」欄所示之人間就各自參與部分，以事實欄一所示方
    式參與容留如附表二所示應召女子從事性交易，就該次犯行
    ，各有犯意聯絡及行為分擔，均應分別論以共同正犯。
  ㈢至公訴意旨雖認吳震緯、陳朝聖、江衍希亦屬共同正犯等語
    ，然查：
  ⒈吳震緯部分：
    查證人即另案被告吳誌麒供稱：伊於104年開始經營大陸機
    房，吳震緯為伊小舅子，沒有在大陸機房工作，係於102年
    等語（見偵6196卷㈥第263頁），是公訴意旨認吳震緯亦為本
    案共犯乙節，尚屬無據。
  ⒉陳朝聖部分（此部分所涉犯行，業經原審法院另案判決無罪
    確定）：
  ⑴查證人「妹妹」（即Yeyen Anggraini，下同）於警詢中證稱
    ：邱文聰是伊老闆，伊稱他「九哥」或「哥哥」，他每天都
    會叫1個女生打電話給伊，告訴伊賣淫時間和地點，都是「
    九哥」接送伊去臺北市○○區○○○路000號5樓之4、臺北市○○區
    ○○○路000號7樓之10之賣淫地點上下班；104年12月伊到「九
    哥」那裡工作時，他派編號20的男子（即陳朝聖）來看管伊
    ，只有1個晚上等語（見偵18506卷㈢第64至第66頁）；嗣於
    偵查中證稱：邱文聰把伊帶去○○○路，還叫1個男生看著，那
    個男生是阿財（即温方瓊）的朋友，阿財沒有幫伊老闆工作
    ，只是認識而已等語（見偵18506卷㈢第77頁）。
  ⑵證人即另案被告温方瓊於偵查中證稱：有1次伊打給陳朝聖，
    陳朝聖說他在○○○路，在幫人看1個女的，伊很有興趣就去找
    他，才認識「妹妹」等語（見偵18506卷㈥第549頁至第551頁
    ）。綜上，證人「妹妹」於警詢及偵查中均未證稱陳朝聖為
    載其前往應召站套房上班從事性交易及下班返家之人（俗稱
    「馬伕」），而係證稱另案被告邱文聰為「馬伕」，參諸另
    案被告邱文聰持用之行動電話門號0000000000號之通訊監察
    譯文（通訊監察期間：105年1月4日至同年6月14日，見偵28
    445卷㈠第233頁至第497頁），亦僅見另案被告邱文聰與證人
    「妹妹」聯繫載送上班及接送下班事宜之通訊對話內容（對
    話期間：105年2月24日至同年3月29日）。從而，自難逕認
    陳朝聖前述看管行為與另案被告邱文聰容留、媒介證人「妹
    妹」從事性交易有關，亦難認屬共同正犯。
  ⑶證人「小雅」（即Nina Mardiana Bt Sanusi Darum，下同）
    於警詢中證稱：邱文聰負責接送伊去臺北市○○○路的套房；
    伊很常聽邱文聰提到陳朝聖，伊曾看過他開車載賣淫小姐至
    汽車旅館從事性交易，但伊不認識他載的小姐，他好像是開
    黑色的車等語（見偵18506卷㈦第299頁、第300頁）；嗣於偵
    查中證稱：編號16的男子是「長腳」，伊沒有親眼看過他，
    但他如果是邱文聰口中的「長腳」，就是邱文聰的朋友，邱
    文聰常常聊到他，說「長腳」已經被抓，伊不知道「長腳」
    負責什麼，伊有問邱文聰「長腳」為何被抓，邱文聰說是因
    為吸毒等語（見偵18506卷㈢第12頁）。綜合前述，證人「小
    雅」於警詢中雖證稱曾看過陳朝聖開車載送應召女子至汽車
    旅館從事性交易，然由其於偵查中所證述之指認過程以觀，
    其僅係聽聞另案被告邱文聰提及「長腳」，卻未實際看過「
    長腳」，之所以指認編號16之男子，係因員警告知編號16之
    男子就是「長腳」，始於警詢中為前開證述，則證人「小雅
    」是否確曾親見過陳朝聖，即非無疑；復證人「小雅」於警
    詢及偵查中均未證稱陳朝聖為「馬伕」，而係證稱另案被告
    邱文聰為「馬伕」；參諸另案被告邱文聰持用之行動電話門
    號0000000000號之通訊監察譯文（通訊監察期間：105年1月
    4日至同年6月14日，見偵28445卷㈠第233頁至第497頁），亦
    僅見另案被告邱文聰與證人「小雅」聯繫載送上班及接送下
    班事宜之通訊對話內容（對話期間：105年1月4日至同年2月
    20日），復依公訴意旨所提出之卷內其他證據，均無法佐證
    陳朝聖係載送證人「小雅」之「馬伕」。從而，亦難認陳朝
    聖就此部分屬共同正犯。
  ⒊江衍希部分（此部分所涉犯行，業經原審法院另案判決無罪
    確定）：
  ⑴證人「妹妹」於警詢中證稱：江衍希大約在105年1、2月間，
    常接送伊去○○○路上班，也會幫伊收錢，但他來跟伊收錢的
    時候，邱文聰有跟伊說不要把錢全部給他，給一部分就好，
    但他只有接送伊到2月初，後面就沒有，聽伊男友温方瓊說
    他被抓了，他很兇，有時會到伊上班房間罵伊上班怎麼睡著
    ，也常私底下叫伊買毒品，但因為伊男友罵伊，所以就沒有
    跟他買等語（見偵18506卷㈢第29頁）。
  ⑵證人「妹妹」固證稱江衍希曾於105年1、2月間載送其至應召
    站套房上班從事性交易，並向其收取性交易所得。然參諸另
    案被告邱文聰持用之行動電話門號0000000000號之通訊監察
    譯文（通訊監察期間：105年1月4日至同年6月14日，見偵28
    445卷㈠第233頁至第497頁），僅見另案被告邱文聰與證人「
    妹妹」聯繫載送上班及接送下班事宜之通訊對話內容（對話
    期間：105年2月24日至同年3月29日），復依公訴意旨所提
    出之其他證據，均無法佐證江衍希係載送證人「妹妹」之「
    馬伕」。從而，江衍希是否係載送證人「妹妹」之「馬伕」
    ，實非無疑，自難逕認江衍希屬共同正犯。
  ㈣復按刑法第231條第1項之處罰客體係容留、媒介等行為，並
    非性交、猥褻行為，亦即其罪數應以容留、媒介等行為（對
    象）定之；苟其容留、媒介「同一人」而與他人為多次性交
    易，在綜合考量行為人之犯意、行為狀況、社會通念及侵害
    同一法益下，仍應僅以一罪論；至於媒介「不同女子」為性
    交易行為部分，應認為行為可分而具有獨立性，其行為之時
    間、地點明顯可以區隔，彼此間具有獨立性，自屬數罪（最
    高法院109年度台上字第4531號判決意旨參照）。是被告就
    附表二所示各自參與部分，以犯罪事實欄一所示方式與如附
    表二「共犯」欄所示之對象，於密接時間內，共同容留同一
    女子與他人為多次性交易，應認係於密接之時、地，同一犯
    意下所為之接續行為，就容留同一女子多次性交易之行為，
    應各論以一罪，就容留不同女子為性交易，彼此間已具有獨
    立性，自屬數罪，應予分論併罰。公訴意旨認被告基於同一
    營利意圖，自104年間至106年2月14日為警查獲時止，多次
    容留、媒介應召女子從事性交易之犯行，應論以接續犯之一
    罪，容有誤會。
三、上訴駁回之理由：
  ㈠原審本於同上見解，適用刑法第28條、第231條第1項、第41
    條第1項前段、第8項、第51條第5款、第38條之1第1項前段
    、第3項、第38條之2第1項，刑法施行法第1條之1第1項等規
    定，並審酌被告不思循正當途逕取財，竟共同媒介、容留應
    召女子從事性交易以牟利，危害善良風俗，所為實屬不該，
    惟念及被告始終坦承犯行，犯後態度尚佳，兼衡其自陳高中
    畢業之教育程度、現從事UBEREAT外送服務工作，並在工地
    打零工、無親屬需其扶養之家庭經濟狀況，暨其犯罪之動機
    、目的、手段等一切情狀，分別量處如附表二所示之刑，且
    就被告所犯附表二編號7至11部分，均諭知易科罰金之折算
    標準，並就得易科罰金部分定其應執行刑有期徒刑8月、不
    得易科罰金部分定其應執行刑有期徒刑1年6月，暨就得易科
    罰金部分及其應執行之刑，諭知如易科罰金之折算標準；至
    辯護人雖以：被告願繳回上開犯罪所得，請求給予緩刑之宣
    告云云，惟查被告固未曾因故意犯罪受有期徒刑以上刑之宣
    告，有本院被告前案紀錄表附卷可稽，然被告於上開期間共
    同經營CALL客機房，支配機房之運作並分配營收，而與應召
    業者共同容留女子與他人為性交、猥褻行為，藉此從中牟取
    不法利益，對社會善良風俗危害不輕，業如前述，又考量其
    個人狀況及綜參其他量刑因素，而予以宣告如主文所示之刑
    ，已屬從寬，復查無何等可認為以暫不執行刑罰為適當之情
    形，爰不予緩刑之宣告；另就沒收部分說明：⒈附表二編號1
    部分：證人即共犯DIANA並未明確證稱其每日從事性交易之
    次數為何，依刑法第38條之2第1項規定，並為對被告最有利
    之認定（下同），就證人即共犯DIANA每日從事性交易之次
    數估算認定為1次，再被告於原審時供陳係自共犯吳美華犯
    罪所得從中實際分配一半（以下分配方式均同），則依共犯
    吳美華每次性交易費用之抽成金額為300元，是被告因證人
    即共犯DIANA每日從事性交易而可獲分配之金額為150元（30
    0元2＝150元）；續以證人即共犯DIANA每月工作日數為20日
    ，並參酌其於偵查中證述：伊不是每天都會過去那個套房，
    伊這個月（105年6月）只有做6月5日、6日等語（見偵18506
    卷㈠第352頁），可知證人即共犯DIANA總共工作期間為7個月
    又2天，並以此來估算認定被告因證人即共犯DIANA於如附表
    二編號1所示期間從事性交易而從中獲得之犯罪所得為21,30
    0元（計算式：150元×20日×7個月＋150元×2日＝21,300元），
    依刑法第38條之1第1項前段、第3項規定宣告沒收，於全部
    或一部不能沒收或不宜執行沒收時，追徵其價額；⒉附表二
    編號2部分：證人「小雅」於偵查中證稱：伊每日接2至8位
    客人等語（見偵18506卷㈢第8頁），以對被告最有利之認定
    ，就證人「小雅」每日從事性交易之次數估算認定為2次，
    再依共犯吳美華每次性交易費用之抽成金額為300元，則共
    犯吳美華因證人「小雅」每日從事性交易而可獲取費用金額
    為600元，是被告因證人「小雅」每日從事性交易而可獲分
    配之金額為300元（600元2＝300元）；再證人「小雅」於偵
    查中證稱：伊一週工作3天，休假3天，就算碰到假日也是一
    樣等語（見偵18506卷㈢第8頁），可知證人「小雅」每月工
    作日數為12日及總工作期間為4個月，並以此來估算認定被
    告因證人「小雅」於如附表二編號2所示期間從事性交易而
    從中獲得之犯罪所得為14,400元（計算式：300元×12日×4個
    月＝14,400元），依刑法第38條之1第1項前段、第3項規定宣
    告沒收，於全部或一部不能沒收或不宜執行沒收時，追徵其
    價額；⒊附表二編號3部分：證人「阿雅」於偵查中證稱：伊
    每日接4至6位男客等語（見偵6196卷㈦第361頁、第387頁）
    ，以對被告最有利之認定，就證人「阿雅」每日從事性交易
    之次數估算認定為4次，再依共犯吳美華每次性交易費用之
    抽成金額為300元，則共犯吳美華因證人「阿雅」每日從事
    性交易而可獲取費用金額為1,200元，是被告因證人「阿雅
    」每日從事性交易而可獲分配之金額為600元（1,200元2＝6
    00元）；續以證人「阿雅」每月工作日數為20日及總工作期
    間為3個月，來估算認定被告因證人「阿雅」於如附表二編
    號3所示期間從事性交易而從中獲得之犯罪所得為36,000元
    （計算式：600元×20日×3個月＝36,000元），依刑法第38條
    之1第1項前段、第3項規定宣告沒收，於全部或一部不能沒
    收或不宜執行沒收時，追徵其價額；⒋附表二編號4部分：證
    人「妹妹」於警詢中證稱；伊每日需要接客7個人等語（見
    偵14468卷㈤第101至102頁），以對被告最有利之認定，就證
    人「妹妹」每日從事性交易之次數估算認定為7次，再依共
    犯吳美華每次性交易費用之抽成金額為300元，則共犯吳美
    華因證人「妹妹」每日從事性交易而可獲取費用金額為2,10
    0元，是被告因證人「妹妹」每日從事性交易而可獲分配之
    金額為1,050元（2,100元2＝1,050元）；再證人「妹妹」於
    警詢中證述：伊上班3天，休假3天等語（見偵18506卷㈢第62
    頁），可知證人「妹妹」每月工作日數為12日及總工作期間
    為4個月，並以此來估算認定被告因證人「妹妹」於如附表
    二編號4所示期間從事性交易而從中獲得之犯罪所得共為50,
    400元（計算式：1,050元×12日×4個月＝50,400元），依刑法
    第38條之1第1項前段、第3項規定宣告沒收，於全部或一部
    不能沒收或不宜執行沒收時，追徵其價額；⒌附表二編號5部
    分：證人「蘋果」並未明確證稱其每日從事性交易之次數為
    何，以對被告最有利之認定，就證人「蘋果」每日從事性交
    易之次數估算認定為1次，再依共犯吳美華每次性交易費用
    之抽成金額為300元，則共犯吳美華因證人「蘋果」每日從
    事性交易而可獲取費用金額為300元，是被告因證人「蘋果
    」每日從事性交易而可獲分配之金額為150元（300元2＝150
    元）；續以證人「蘋果」每月工作日數為20日及總工作期間
    為4個月，並以此來估算認定被告因證人「蘋果」於如附表
    二編號5所示期間從事性交易而從中獲得之犯罪所得為12,00
    0元（計算式：150元×20日×4個月＝12,000元），依刑法第38
    條之1第1項前段、第3項規定宣告沒收，於全部或一部不能
    沒收或不宜執行沒收時，追徵其價額；⒍附表二編號6部分：
    證人「蒂雅」於警詢中證稱：伊一個月休息3、4天；之前一
    天約有5、6個客人，最近一天只有1個客人，有時候沒有客
    人等語（見偵18506卷㈢第143頁），以對被告最有利之認定
    ，就證人「蒂雅」每日從事性交易之次數及每月工作日數各
    估算認定為1次、26日，再依共犯吳美華每次性交易費用之
    抽成金額為300元，則共犯吳美華因證人「蒂雅」每日從事
    性交易而可獲取費用金額為300元，是被告因證人「蒂雅」
    每日從事性交易而可獲分配之金額為150元（300元2＝150元
    ）；續以證人「蒂雅」每月工作日數為27日及總工作期間為
    4個月，來估算認定被告因證人「蒂雅」於如附表二編號6所
    示期間從事性交易而從中獲得之犯罪所得為15,600元（計算
    式：150元×26日×4個月＝15,600元），依刑法第38條之1第1
    項前段、第3項規定宣告沒收，於全部或一部不能沒收或不
    宜執行沒收時，追徵其價額；⒎附表二編號7部分：證人「小
    乖」於偵查中證稱：伊只去工作兩天，第一天客人有6位，
    第二天客人有4位等語（見偵18506卷㈢第221頁），足認證人
    「小乖」於如附表二編號8所示期間從事性交易次數為10次
    ，再依共犯吳美華每次性交易費用之抽成金額為300元，則
    共犯吳美華因證人「小乖」於如附表二編號7所示期間從事
    性交易而從中獲得之犯罪所得為3,000元（計算式：300元×1
    0次＝3,000元），故被告因證人「小乖」於如附表二編號7所
    示期間從事性交易而可獲分配之金額之犯罪所得應為1,500
    元（3,000元2＝1,500元），依刑法第38條之1第1項前段、
    第3項規定宣告沒收，於全部或一部不能沒收或不宜執行沒
    收時，追徵其價額；⒏附表二編號8部分：證人施愛清於如附
    表二編號8所示期間從事性交易次數為7次，此有共犯李明華
    於105年5月7日2時52分24秒至53分28秒，持用之行動電話門
    號0000000000號通訊監察譯文在卷可憑（見偵23321卷㈡第45
    頁），再依共犯吳美華每次性交易費用之抽成金額為300元
    ，則共犯吳美華因證人施愛清於如附表二編號8所示期間從
    事性交易而從中獲得之犯罪所得為2,100元（計算式：300元
    ×7次＝2,100元），故被告因證人施愛清於如附表二編號8所
    示期間從事性交易而可獲分配之金額之犯罪所得應為1,050
    元（2,100元2＝1,050元），依刑法第38條之1第1項前段、
    第3項規定宣告沒收，於全部或一部不能沒收或不宜執行沒
    收時，追徵其價額；⒐附表二編號9部分：證人謝陳香於如附
    表二編號9所示105年6月13日至15日之期間從事性交易次數
    各為7次、3次、10次，共計20次等情，有證人謝陳香與「露
    比」之微信對話訊息畫面翻拍照片在卷可按（見偵18506卷㈤
    第89頁、第91頁、第94頁），又證人謝陳香並未明確證稱其
    於105年6月16日從事性交易之次數為何，依刑法第38條之2
    第1項規定，並為對被告最有利之認定，就證人謝陳香於105
    年6月16日從事性交易之次數估算認定為1次，再依共犯吳美
    華每次性交易費用之抽成金額為300元，是被告因證人謝陳
    香每次從事性交易而可獲分配之金額為150元（300元2＝150
    元）。準此，被告因證人謝陳香於如附表二編號9示期間從
    事性交易而從中獲得之犯罪所得為3,150元（計算式：150元
    ×21次＝3,150元），依刑法第38條之1第1項前段、第3項規定
    宣告沒收，於全部或一部不能沒收或不宜執行沒收時，追徵
    其價額；⒑查證人陳倫香於附表二編號10所示期間因從事性
    交易所獲得之報酬共18,000元，尚未與應召站拆帳即遭警查
    扣，並經原審法院以106年度簡上字第698號判決宣告沒收在
    案，業據證人陳倫香、黃彥勳證述明確（見偵6196卷㈢第213
    頁、第222至223頁），並有新北市政府警察局三重分局扣索
    扣押筆錄、扣押物品目錄表及原審法院106年度簡上字第698
    號判決各1份在卷可稽（見偵14468卷㈥第93至99頁），是應
    召站既未取得任何性交易所得，被告自無從抽成，且卷內查
    無證據證明被告從中抽取報酬，爰不予宣告沒收或追徵此部
    分之犯罪所得；⒒查證人吳靜怡於附表二編號11所示期間因
    從事性交易所獲得之報酬3,500元，尚未與應召站拆帳即為
    警查扣，業據證人吳靜怡證述明確（見偵6196卷㈢第227至22
    9頁），並有新北市政府警察局三重分局扣索扣押筆錄及扣
    押物品目錄表在卷可稽（見偵14468卷㈥第143至147頁），是
    應召站既未取得任何性交易所得，被告自無從抽成，且卷內
    查無證據證明被告從中抽取報酬，爰不予宣告沒收或追徵此
    部分之犯罪所得等情，其認事用法尚無不合，量刑亦稱妥適
    。
　㈡被告上訴意旨略以：被告於偵查及審判中均坦承犯行，且無
    任何前科，平日素行良好，案發至今經歷多次開庭煎熬，受
    有強烈教訓，願繳納起訴書及原審判決所載之犯罪所得，並
    行公益捐款以獲得附條件緩刑之宣告，表達真心懺悔之誠意
    ，原判決未宣告緩刑顯有不當云云。惟按，緩刑為法院刑罰
    權之運用，旨在獎勵自新，祇須合於刑法第74條所定之條件
    ，法院本有自由裁量之職權，關於緩刑之宣告，除應具備一
    定條件外，並須有可認為以暫不執行刑罰為適當之情形，始
    得為之。法院行使此項裁量職權時，應受比例原則、平等原
    則等一般法律原則之支配，但此之所謂比例原則，指法院行
    使此項職權判斷時，須符合客觀上之適當性、相當性及必要
    性之價值要求，不得逾越，用以維護刑罰之均衡，而所謂平
    等原則，非指一律齊頭式之平等待遇，應從實質上加以客觀
    判斷，對相同之條件事實，始得為相同之處理，倘若條件事
    實有別，則應本乎正義理念，予以分別處置，禁止恣意為之
    ，俾緩刑宣告之運用，達成客觀上之適當性、相當性與必要
    性之要求（最高法院99年度台上字第7994號判決意旨參照）
    。宣告緩刑與否，乃事實審法院依職權得自由裁量之事項，
    原審已詳為說明不予緩刑之宣告之理由，被告置原判決前開
    論述於不顧，指摘原審量刑不當，其上訴為無理由，應予駁
    回。
據上論斷，應依刑事訴訟法第368條，判決如主文。
本案經檢察官楊婉鈺提起公訴，檢察官壽勤偉到庭執行職務。
中　　華　　民　　國　　110 　年　　10　　月　　19　　日
                  刑事第九庭    審判長法　官  潘翠雪
                                      法　官  俞秀美
                                      法　官  陳俞婷
以上正本證明與原本無異。
如不服本判決，應於收受送達後20日內向本院提出上訴書狀，其
未敘述上訴之理由者並得於提起上訴後20日內向本院補提理由書
（均須按他造當事人之人數附繕本）「切勿逕送上級法院」。
                                      書記官  李政庭
中　　華　　民　　國　　110 　年　　10　　月　　19　　日

附錄本案論罪科刑法條全文：
中華民國刑法第231條
意圖使男女與他人為性交或猥褻之行為，而引誘、容留或媒介以
營利者，處5年以下有期徒刑，得併科10萬元以下罰金。以詐術
犯之者，亦同。
公務員包庇他人犯前項之罪者，依前項之規定加重其刑至二分之
一。
附表一
編號 行為人 　　　　　分  工 　　   備  註  1 被告甲○○ 擔任大陸地區海南島海口市CALL客機房（下稱海口機房）人員，於104 年間取得海口機房之一半股權，與吳美華共同擔任海口機房之負責人，負責招攬男客予合作之應召站及以簡訊傳送應收帳款明細予張家華；於吳誌麒入監執行後，負責大陸地區湖北省武漢市漢口CALL客機房（下稱武漢機房）營運。   2 共犯吳美華 擔任海口機房負責人，負責招攬男客予合作之應召站；於吳誌麒入監執行後，委託甲○○負責武漢機房營運。 所涉妨害風化犯行，業經本院以109年度上訴字第775號判決有罪在案，並經最高法院以110年度台上字第1302號上訴駁回確定  3 共犯周曉雯 擔任海口機房人員（月薪人民幣13,000元至18,000元），負責以手機、簡訊或網路招攬男客，並確認臺灣收帳人員收款狀況。 所犯妨害風化犯行，業經本院109年度上訴字第2877號判決有罪確定  4 共犯張家華 擔任海口機房之收帳人員，負責向合作之應召站業者收取應分得之抽佣。 所犯妨害風化犯行，業經本院以109年度上訴字第775號判決有罪確定  5 共犯吳誌麒 擔任武漢機房負責人，負責招攬男客予合作之應召站。 所犯妨害風化犯行，業經本院以109年度上訴字第775號判決有罪，並經最高法院以110年度台上字第1343號上訴駁回確定  6 共犯「糖姐」（糖糖）  擔任海口機房人員，負責帳務，並確認臺灣收帳人員收款狀況。   7 共犯「瞳瞳」 （童Kitty童 ） 擔任漢口機房人員，依吳誌麒指示處理漢口機房所有事務。   8 共犯邱德諭 擔任漢口機房之收帳人員，負責向合作之應召站收取應分得之抽佣。 所犯妨害風化犯行，業經本院以109年度上訴字第775號判決有罪確定  9 共犯邱文聰 擔任應召女子之經紀人，負責調派附表二編號1至4 、7所示應召女子至「新東陽應召站」承租套房與男客從事性交易，及接送應召女子。 所犯妨害風化犯行，業經本院以109年度上訴字第775號判決有罪，並經最高法院以110年度台上字第1343號上訴駁回確定  10 共犯DIANA 邱文聰旗下之印尼籍應召女子（同時為邱文聰女友），負責邱文聰與其旗下印尼籍應召女子之口語翻譯與溝通，並介紹其他印尼籍女性逃逸勞工至邱文聰旗下從事性交易。 所犯妨害風化犯行，業經本院以107年度訴字第84號、第902號判決有罪  11 共犯李明華 開設以每間承租套房由1 名女子在該處與男客從事性交易，即俗稱「一樓一鳳」方式經營之「新東陽應召站」。 所犯妨害風化犯行，業經本院以109年度上訴字第775號判決有罪  12 共犯解堉圻 同上 所犯妨害風化犯行，業經本院以109年度上訴字第775號判決有罪，並經最高法院以110年度台上字第1343號上訴駁回確定  13 共犯柯竑澤 擔任新東陽應召站之外務人員，負責向應召女子介紹套房環境及工作內容，並教導性交易技巧、承租套房之管理、性交易物品購買及補充、收取應召女子每日性交易費用。 所犯妨害風化犯行，業經原審法院以107年度訴字第84號、第902號判決有罪  14 共犯洪鎮宇 擔任新東陽應召站之外務人員，負責收取應召女子每日性交易費用。 所涉妨害風化犯行，業經本院以109年度上訴字第775號判決有罪確定  15 共犯任尾金 媒介施愛清至「新東陽應召站」從事性交易。 所犯妨害風化犯行，業經臺灣新北地方檢察署檢察官以105年度偵字第23321號、第28445號為緩起訴處分確定。  16 共犯「老伯」 負責帶領謝陳香至附表二編號9所示套房，並交付套房鑰匙、向謝陳香收取每日性交易所得及購買三餐。   17 共犯「露比」 以LINE或電話聯繫男客陳昱全於附表二編號9所示時間、地點進行性交易，及以微信告知謝陳香男客之穿著及抵達套房時間。   18 共犯黃彥勳 應召站之馬伕，負責載送陳倫香至附表二編號10所示之新北市○○區○○路0號10樓「○○飯店」從事性交易。 所犯妨害風化犯行，業經原審法院以106年度簡字第2125號判處有期徒刑參月，並經原審法院以106年度簡上字第698號判決上訴駁回，緩刑4年確定。 

附表二
編號 　共犯 應召女子 性交易期間 性交易地點 性交易方式性交易費用 罪名及宣告刑（含主刑及沒收之諭知）  1 ①吳美華 ②周曉雯 ③吳誌麒 ④張家華 ⑤邱德諭 ⑥邱文聰 ⑦李明華 ⑧解堉圻 ⑨柯竑澤 ⑩洪鎮宇 ⑪糖姐 DIANA （花名：柔柔） 104年11月間某日起至105年6月13日止 臺北市○○區○○○路某址5樓之套房 全套性交易3,000元 （柔柔得款1,000元） 甲○○犯共同圖利容留性交罪，處有期徒刑玖月。未扣案之犯罪所得新臺幣貳萬壹仟參佰元沒收，於全部或一部不能沒收或不宜執行沒收時，追徵其價額。  2 ①吳美華 ②周曉雯 ③吳誌麒 ④張家華 ⑤邱德諭 ⑥邱文聰 ⑦李明華 ⑧柯竑澤 ⑨糖姐 Nina Mardiana Bt Sanusi Darum（花名：小雅、Coco） 104年11月後某日起至105年2月20日止 臺北市○○區○○○路000號5樓之4、同址5樓之7之套房 全套性交易3,000元 （小雅得款1,100元） 甲○○犯共同圖利容留性交罪，處有期徒刑柒月。未扣案之犯罪所得新臺幣壹萬肆仟肆佰元沒收，於全部或一部不能沒收或不宜執行沒收時，追徵其價額。  3 ①吳美華 ②周曉雯 ③吳誌麒 ④張家華 ⑤邱德諭 ⑥邱文聰 ⑦李明華 ⑧解堉圻 ⑨柯竑澤 ⑩糖姐 Nurul  Kholifah （花名：阿雅） 104年12月間某日起至105年2月26日止 臺北市○○區○○○路000號7樓之10及000號5樓之4 套房 全套性交易3,000元 （阿雅得款1,100元） 甲○○犯共同圖利容留性交罪，處有期徒刑柒月。未扣案之犯罪所得新臺幣參萬陸仟元沒收，於全部或一部不能沒收或不宜執行沒收時，追徵其價額。  4 同上 Yeyen  Anggraini （暱稱「妹妹」，花名：妞妞、潔西卡） 104年12月間某日起至105年3月30日止 臺北市○○區○○○路000號7樓之10及000號5樓之4 之套房 全套性交易3,000元 （妹妹得款1,100元） 甲○○犯共同圖利容留性交罪，處有期徒刑柒月。未扣案之犯罪所得新臺幣伍萬零肆佰元沒收，於全部或一部不能沒收或不宜執行沒收時，追徵其價額。  5 ①吳美華 ②周曉雯 ③吳誌麒 ④張家華 ⑤邱德諭 ⑥李明華 ⑦解堉圻 ⑧柯竑澤 ⑨洪鎮宇 ⑩糖姐 Sumarni (花名：蘋果） 105年3 月間某日起至同年6月16日為警查獲時止 臺北市○○區○○○路000號12樓之5之套房 全套性交易3,000元 （蘋果未得款） 甲○○犯共同圖利容留性交罪，處有期徒刑柒月。未扣案之犯罪所得新臺幣壹萬貳仟元沒收，於全部或一部不能沒收或不宜執行沒收時，追徵其價額。  6 同上 Tiah (花名：蒂雅） 105年3月間某日起至同年6月16日為警查獲時止 臺北市○○區○○○路0段00號12樓之4套房 全套性交易3,000元 （蒂雅得款1,000元） 甲○○犯共同圖利容留性交罪，處有期徒刑柒月。未扣案之犯罪所得新臺幣壹萬伍仟陸佰元沒收，於全部或一部不能沒收或不宜執行沒收時，追徵其價額。  7 ①吳美華 ②周曉雯 ③吳誌麒 ④張家華 ⑤邱德諭 ⑥邱文聰 ⑦DIANA ⑧李明華 ⑨解堉圻 ⑩洪鎮宇 ⑪糖姐 Lusi （花名:小乖） 105年6月15日起至同年6月16日為警查獲時止 臺北市○○區○○○路000號5樓之6套房 全套性交易3,000元 （小乖得款900元） 甲○○犯共同圖利容留性交罪，處有期徒刑參月，如易科罰金，以新臺幣壹仟元折算壹日。未扣案之犯罪所得新臺幣壹仟伍佰元沒收，於全部或一部不能沒收或不宜執行沒收時，追徵其價額。  8 ①吳美華 ②周曉雯 ③吳誌麒 ④張家華 ⑤邱德諭 ⑥李明華 ⑦柯竑澤 ⑧任尾金 ⑨瞳瞳 ⑩糖姐 施愛清（大陸女子） 105年5月5日及6日 臺北市○○區○○○路000號7 樓之10套房 半套性交易2,000元 （施愛清得款1,300元 ） 甲○○犯共同圖利容留猥褻罪，處有期徒刑參月，如易科罰金，以新臺幣壹仟元折算壹日。未扣案之犯罪所得新臺幣壹仟零伍拾元沒收，於全部或一部不能沒收或不宜執行沒收時，追徵其價額。  9 ①吳美華 ②周曉雯 ③吳誌麒 ④張家華 ⑤邱德諭 ⑥李明華 ⑦老伯 ⑧瞳瞳 ⑨露比 ⑩糖姐 謝陳香（大陸女子） 105年6月13日至16日止 同上 全套性交易3,000元 （謝陳香得款1,800元) 甲○○犯共同圖利容留性交罪，處有期徒刑參月，如易科罰金，以新臺幣壹仟元折算壹日。未扣案之犯罪所得新臺幣參仟壹佰伍拾元沒收，於全部或一部不能沒收或不宜執行沒收時，追徵其價額。  10 ①吳美華 ②周曉雯 ③黃彥勳 ④經營Cartier應召站之不詳成年人 ⑤糖姐 陳倫香（大陸女子） 106年2月5日至7 日 新北市○○區○○○路000巷00號○○○汽車旅館、新北市○○區○○路0號10樓○○飯店0000號房 全套性交易3,500至 5,000元 甲○○犯共同圖利容留性交罪，處有期徒刑參月，如易科罰金，以新臺幣壹仟元折算壹日。  11 ①吳美華 ②周曉雯 ③經營勞力士應召站之不詳成年人 ④糖姐 吳靜怡 106年2月7日 新北市○○區○○路0段000號○○飯店、新北市○○區○○路0號10樓○○旅社0000號房 全套性交易3,500元 （吳靜怡得款1,750元 ） 甲○○犯共同圖利容留性交罪，處有期徒刑參月，如易科罰金，以新臺幣壹仟元折算壹日。